James Granados

Tamef.granados@gmail.com +57 3107650897 linkedin.com/in/james-granados github.com/jamesgran



Desarrollador de software con experiencia en frontend y backend usando JavaScript con node.js en el backend usando también el framwork Express creando API Rest. También tengo experiencia usando Angular en el front-end. Y usando bases de datos sgl y no-sgl teniendo en cuenta los requerimientos del cliente

IDIOMAS

Español: Lengua materna

PERFIL PROFESIONAL

Inglés: Intermedio (B2)

HABILIDADES

Angular Material Bootstrap Node Js **Express** PostgreSQL MongoDB

EXPERIENCIA PROFESIONAL

Agente de servicio técnico Teleperformance

Marzo 2023 - Presente

- · Servicio técnico bilingüe de dispositivos móviles
- · Seguimiento de troubleshooting teniendo en cuenta estándares de calidad.
- · Seguimiento y monitoreo de KPIs.

Desarrollador de software freelance Freelance

Febrero 2023 - Presente

- Desarrollo de todo el ciclo de vida del software, desde la fase de análisis y requerimientos, hasta el despliegue.
- Tecnologías usadas: Angular, Bootstrap, Material, Node js, Express, Postgresql, mongoDB

FORMACIÓN

Tecnólogo en Análisis y desarrollo de software Ago 2022 - Dic 2024 **SENA**

Oracle Next Education, Alura Bootcamp de desarrollo backend

Nov 2022 - mayo 2023

Técnico en Operación de sistemas Informáticos Instituto Colombiano de Aprendizaje - INCAP

Feb 2015 - Dic 2017